【裁判字號】    90,上易,760
【裁判日期】    900430
【裁判案由】    竊盜
【裁判全文】
臺灣高等法院臺中分院刑事判決          民國九十年度上易字第七六０號
    上  訴  人  臺灣南投地方法院檢察署檢察官
    被      告  戊○○
右上訴人因被告竊盜案件，不服台灣南投地方法院八十九年度易字第七四八號，中華
民國九十年二月八日第一審判決（起訴案號：台灣南投地方法院檢察署八十九年度偵
字第三五七四號，移送併辦案號：同署同年偵字第三五一七號、九十年偵字第九二三
號），提起上訴，本院判決如左：
    主      文
上訴駁回。
    事實及理由
一、本案經本院審理結果，認第一審判決認事用法及量刑均無不當，應予維持，並引
    用第一審判決書記載之事實、證據及理由（如附件）。
二、上訴人即公訴人上訴意旨，雖以被告復於八十九年十二月十九日上午九時許，在
    台中市○區○○路三段一０五號前，竊取吳應賓所有牌照ＰＬ－六九四二號自用
    小客車一部，得手後於翌日中午某時，在南投縣埔里鎮某處，將之交予案外人丁○○，供其代步之用（即九十年偵字第九二三號部分），而認原審未依連續犯以
    一罪論處，有所不當云云。
三、然訊之被告否認有上開竊取吳應賓所有車輛之事實，質諸丁○○亦供稱，被告並
    無交伊上開車輛。且丁○○有竊盜前科，復因連續竊盜經原審法院判處有期徒刑
    一年（包括竊取上開車輛），有原審九十年易字第一三號判決書影本載明在卷可
    稽，衡情，其尚無須收受被告交予上開贓車，而被告亦無任何因由即將竊取之贓
    車交予丁○○之理，故殊難依丁○○在警訊中之供述，即認定被告有竊取該車。
    故上訴殊無理由，應予駁回。惟公訴人認此部分與判刑部分有連續犯之裁判上一
    罪關係，故不另為無罪之諭知。
四、據上論斷，應依刑事訴訟法第三百七十三條、第三百六十八條，判決如主文。
本案經檢察官甲○○到庭執行職務。
中      華      民      國     九十      年      四       月   三十     日
                                 臺灣高等法院臺中分院刑事第七庭
                                       審判長法  官  林  榮  龍
                                             法  官  謝  說  容
                                             法  官  黃  日  隆
右正本證明與原本無異。
不得上訴。
                     書記官  林  端  容
中      華      民      國     九十      年      五       月     一     日
                                                                        Ｆ
臺灣南投地方法院刑事判決                          八十九年度易字第七四八號
    公  訴  人  臺灣南投地方法院檢察署檢察官
    被      告  戊○○  男二十二歲（民國○○○年○○月○○日生）
                        住南投縣埔里鎮○○里○○○街二三五號（在押）
                        身分證統一編號：Ｍ00000000號
右列被告因竊盜案件，經檢察官提起公訴（八十九年度偵字第三五七四號），及移送
併辦（八十九年度偵字第三五一七號），本院判決如左：
    主  文
戊○○共同連續攜帶兇器竊盜，未遂，處有期徒刑玖月。扣案之萬能鑰匙參支、扳手
及游標尺各壹支均沒收；萬能鑰匙壹支沒收。
    事  實
一、戊○○曾於民國八十六年間因違反麻醉藥品管理條例案件，經本院於同年七月一
    日以八十六年度訴字第三一八號案件判處有期徒刑五年六月，於同年八月一日確
    定，現仍於假釋付保護管束期間；竟猶不知謹慎自持，基於意圖為自己不法所有
    之概括犯意，因臨時欠缺交通工具，先於八十九年八月二十一日晚間六時許，持
    萬能鑰匙一支（未據扣案），前往南投縣草屯鎮○○街與仁愛街口，以上開鑰匙
    開啟車門門鎖、並發動引擎之方式，竊取丙○○所有之車牌號碼ＮＷ─九八七三
    號自小客車一部，得手後，供己為代步工具使用，嗣於同年八月二十六日上午六
    時許，其駕駛上開車輛行經南投縣埔里鎮○○路一號時，因車速過快不慎撞擊停
    置路旁己○○所有之機車後，旋即棄車逃逸無蹤，經警當場扣得上開贓車一部，
    並循線查獲戊○○；復於八十九年十月八日二十二時三十分許，基於承前之意圖
    為自己不法所有之共同犯意連絡，與游俊杰（另由檢察官偵辦中）駕駛車號不明
    之自小貨車，並持行竊所用之皮包一只，內置有萬能鑰匙三支、游標尺一支、及
    客觀上對人之生命、身體足以產生危險性之扳手一支，前往南投縣埔里鎮○○路
    與南安路口，先由戊○○持上開工具撬開車門，游俊杰則在一旁負責把風，著手
    竊取江東星所有，車牌號碼ＱＸ－七三五七號自小客車一部，詎戊○○打開車門
    進入車內駕駛座上，正持萬能鑰匙等工具試圖發動引擎之際，適巧為該車之使用
    人乙○○及其友人周意宸當場發覺，戊○○因尚無法發動該車，旋即打開車門企
    圖逃逸，惟仍為周意宸所捕獲，而報警處理，游俊杰則趁機駕駛前開自小貨車逃
    逸無蹤。
二、案經南投縣警察局埔里分局報請臺灣南投地方法院檢察署檢察官偵查起訴及移送
    併案審理。
    理  由
一、訊據被告戊○○對於右揭竊盜犯行，於警訊、偵查及本院審理中坦承不諱，互核
    與被害人丙○○於警訊、偵查中之指述大致相符，且經證人乙○○、周意宸、姜
    顯俊、己○○分別於警訊、偵查中到庭證述無訛，並有贓物認領保管單二紙、現
    場照片六張、車籍資料作業詳細畫面、車輛竊盜詳細資料畫面各一紙附卷可參，
    此外，復有扣案之萬能鑰匙三支、扳手及游標尺各一支可資佐證，足徵被告之自
    白與事實相符，應堪採信；另被告雖辯稱：伊係用萬能鑰匙竊車，並未使用扳手
    行竊云云，然查，被告既自承行竊ＱＸ－七三五七號自小客車當時，係攜帶一只
    皮包，內置有萬能鑰匙三支、游標尺及板手各一支，則無論其攜帶上開扳手主觀
    上有無行兇之意思，抑僅在便利行竊、及當場是否曾確實持以為行竊之工具，其
    將上開工具隨身攜帶，以供行竊之用，在客觀上同具有隨時可藉以行兇之危險性
    ，已足對被害人之生命、身體之安全產生危險，自仍應認其係攜帶兇器竊盜無誤
    ，從而其上開所辯，縱屬真實，亦無礙其此部分罪責之成立。本件事證明確，被
    告連續竊盜犯行，足堪認定，應依法論科。
二、按被告戊○○持扳手一支，竊取ＱＸ－七三五七號自小客車，客觀上足以對他人
    之生命、身體造成危害，此部分係屬攜帶兇器竊盜無訛；又被告雖已著手竊取上
    開自小客車，惟猶未能將該車引擎啟動，而移入自己之實力支配下，其犯罪應尚
    屬未遂，核其所為係犯刑法第三百二十條第一項之竊盜罪、同法第三百二十一條
    第二項、第一項三款之攜帶兇器竊盜未遂罪；又被告就攜帶兇器竊盜未遂罪部分
    ，與案外人游俊杰間，有犯意之聯絡及行為之分擔，應為共同正犯。次按，公訴
    人雖漏未就被告竊取丙○○所有之自小客車犯行予以起訴，惟該部分與已起訴之
    竊盜部分，時間緊接，有連續犯之裁判上一罪關係，為起訴效力所及，本院自得
    併予審理，附此敘明。被告先後兩次竊盜犯行，均時間密接，觸犯基本構成要件
    相同之罪，顯係基於概括犯意反覆為之，為連續犯，應依刑法第五十六條規定，
    從情節較重之攜帶兇器竊盜未遂罪論處，並依法加重其刑。又被告所為加重竊盜
    犯行，尚屬未遂階段，已如前述，爰依刑法第二十六條前段之規定，按既遂犯之
    刑度減輕其刑，並依法先加後減之。爰審酌被告前有違反麻醉藥品管理條例前科
    （參見台灣高等法院全國前案紀錄表），且現仍於假釋期間，仍不知悔悟之素行
    、不思依循正當途徑獲取財富、行竊之次數、所得財物之價值、行為對社會治安
    產生之危害，犯罪後坦承犯行之態度等一切情狀，量處如主文所示之刑，以資懲
    儆。末查，扣案之萬能鑰匙三支、板手、游標尺各一支，均係被告所有，供竊取
    上開自小客車所用之物，業據其供陳在卷，爰依刑法第三十八條第一項第二款之
    規定，予以宣告沒收。另其行竊ＮＷ─九八七三號自小客車所用之萬能鑰匙一支
    ，係其所有，且供其犯罪所用之物，雖未據扣案，然乏證據證明其已滅失，爰亦
    依法併予宣告沒收之。
三、公訴人併案意旨（八十九年度偵字第四三七三號）另以：被告戊○○涉嫌於八十
    九年十二月十九日上午九時許，在台中市○區○○路三段一Ｏ五號前，以自備之
    車鑰匙啟動電門鎖之方式，竊取吳應賓所有之車牌號碼ＰＬ－六九四二號自小客
    車一部，得手後於翌日中午某時許，在南投縣埔里鎮某處，將之交予案外人丁○○，供其為代步工具使用；因認被告此部分所為亦涉犯竊盜罪嫌等語，惟按刑事
    訴訟第一百五十四條明定犯罪事實應依證據認定，無證據不得推定犯罪事實，此
    項禁止推定罪狀之法則，並非僅為被告個人之訴訟利益而設，尤其重在發現真實
    以求國家刑罰權之正確行使，若無足可證明被告從事犯罪構成要件行為之積極證
    據，即應依法諭知其無罪。訊據被告戊○○於本院審理中堅決否認有上開併案意
    旨所指之竊盜犯行，辯稱：伊並不認識丁○○，亦未與其共同去偷車，伊前後僅
    偷過兩部車等語，而公訴人認被告涉有前開竊盜犯嫌，無非係以證人丁○○於警
    訊、偵查中之供述、及被害人吳應賓於警訊中之指述、贓物認領保管單、車籍作
    業系統查詢認可資料各一紙為主要論據，然證人丁○○於本院審理中到庭證稱：
    伊之前所指之「茂松」，與庭上之人並非同一人等語，且被告張育誠涉嫌竊取前
    揭自小客車之犯行，業經其於本院九十年度易字第十三號竊盜案件審理中坦承不
    諱，並經本院判決有罪在案，有審理筆錄、及該判決書各一份在卷足憑，自不得
    僅以上開證據即推定被告有為前開竊盜犯行，本件尚乏積極證據以資證明被告涉
    犯竊盜罪，從而檢察官併案指稱被告犯上開竊盜罪嫌乙節，尚有未合，此外復查
    無足以證明被告如檢察官併案意旨所稱犯罪事實之積極證據，此部分與前開有罪
    部分即無連續犯之裁判上一罪關係，自非起訴效力所及，應退由檢察官另為適法
    之處理，附此說明。
據上論斷，應依刑事訴訟法第二百九十九條第一項前段，刑法第二十八條、第五十六
條、第三百二十一條第二項、第一項第三款、第三百二十條第一項、第二十六條前段
、第三十八條第一項第二款，罰金罰鍰提高標準條例第一條前段，判決如主文。
本案經檢察官張曉雯到庭執行職務。
中      華      民      國      九十      年      二      月      九    日
                                    臺灣南投地方法院刑事庭
                                        法  官  吳佳薇
右正本證明與原本無異。
如不服本判決，應於判決送達後十日內向本院提出上訴狀( 應附繕本 )。「切勿逕送
上級法院」。
                                        書記官  鄭智文
中      華      民      國      九十      年      二      月    十四    日
「告訴人或被害人對於判決如有不服具備理由請求檢察官上訴者，其上訴期間之計算
係以檢察官收受判決正本之日期為準」
附錄本案論罪科刑法條：
中華民國刑法第三百二十一條：
犯竊盜罪而有左列情形之一者，處六月以上五年以下有期徒刑：
一、於夜間侵入住宅或有人居住之建築物、船艦或隱匿其內而犯之者。
二、毀越門扇、牆垣或其他安全設備而犯之者。
三、攜帶兇器而犯之者。
四、結夥三人以上而犯之者。
五、乘火災、水災或其他災害之際而犯之者。
六、在車站或埠頭而犯之者。
前項之未遂犯罰之。
中華民國刑法第三百二十條：
意圖為自己或第三人不法之所有，而竊取他人之動產者，為竊盜罪，處五年以下有期
徒刑、拘役或五百元以下罰金。
意圖為自己或第三人不法利益，而竊佔他人之不動產者，依前項之規定處斷。
前二項之未遂犯罰之。


司法院資訊處製作；財團法人民間司法改革基金會備份。
